臺灣新竹地方法院刑事判決
                                    111年度交易字第546號
公  訴  人  臺灣新竹地方檢察署檢察官
被      告  彭光燦


上列被告因公共危險案件，經檢察官提起公訴（111年度偵字第1
1346號），本院依簡式審判程序判決如下：
    主  文
彭光燦吐氣所含酒精濃度達每公升零點二五毫克以上而駕駛動力
交通工具，累犯，處有期徒刑捌月。
    事實及理由
一、本件犯罪事實及證據，除犯罪事實欄一、第5行應補充「…之
    狀態，竟基於酒後駕駛動力交通工具之犯意，騎乘車牌號碼
    …」外，餘均引用檢察官起訴書之記載（如附件）。
二、論罪科刑
（一）核被告彭光燦所為，係犯刑法第185條之3第1項第1款之吐
      氣所含酒精濃度達每公升0.25毫克以上而駕駛動力交通工
      具之公共危險罪。
（二）被告前於109年間，因公共危險案件，經本院以109年度交
      易字第448號判決判處有期徒刑7月確定，並於110年8月4
      日執行完畢等情，有臺灣高等法院被告前案紀錄表1份在
      卷可稽，其於前案執行完畢後5年內故意再犯本案有期徒
      刑以上之罪，為累犯，經審酌其情節暨罪刑相當原則，應
      依刑法第47條第1項之規定，加重其刑。
（三）爰審酌被告無視酒後不得駕車之禁令，酒精濃度達每公升
      0.87毫克，仍貿然酒後駕車上路，嚴重危及道路交通安全
      ，缺乏尊重其他用路人生命、財產安全之觀念，實有不該
      ，惟念其犯後坦承犯行，尚知悔悟，兼衡其有修車之工作
      ，暨其犯罪之動機、目的、手段、品行、生活狀況（警詢
      自陳家庭經濟狀況為勉持）、智識程度為高中畢業，及未
      造成他人生命、身體及財產法益之實害等一切情狀，量處
      如主文所示之刑，以資懲儆。
據上論斷，應依刑事訴訟法第273條之1第1項、第299條第1項前
段、第310條之2、第454條第2項，判決如主文。
本案經檢察官洪期榮提起公訴，檢察官邱宇謙到庭執行職務。
中　　華　　民　　國　　111 　年　　11　　月　　15　　日
                  刑事第七庭  法　官  王子謙
以上正本證明與原本無異。
如不服本判決應於收受本判決後20日內向本院提出上訴書狀，上
訴書狀應敘述具體理由。上訴書狀未敘述上訴理由者，應於上訴
期間屆滿後20日內補提理由書狀於本院（均須按他造當事人之人
數附繕本）「切勿逕送上級法院」。
中　　華　　民　　國　　111 　年　　11　　月　　15　　日
                              書記官  廖宜君 
附錄本案論罪科刑法條全文：
刑法第185條之3
駕駛動力交通工具而有下列情形之一者，處三年以下有期徒刑，
得併科三十萬元以下罰金：
一、吐氣所含酒精濃度達每公升零點二五毫克或血液中酒精濃度
    達百分之零點零五以上。
二、有前款以外之其他情事足認服用酒類或其他相類之物，致不
    能安全駕駛。
三、服用毒品、麻醉藥品或其他相類之物，致不能安全駕駛。
因而致人於死者，處三年以上十年以下有期徒刑，得併科二百萬
元以下罰金；致重傷者，處一年以上七年以下有期徒刑，得併科
一百萬元以下罰金。
曾犯本條或陸海空軍刑法第五十四條之罪，經有罪判決確定或經
緩起訴處分確定，於十年內再犯第一項之罪因而致人於死者，處
無期徒刑或五年以上有期徒刑，得併科三百萬元以下罰金；致重
傷者，處三年以上十年以下有期徒刑，得併科二百萬元以下罰金
。
（附件）
臺灣新竹地方檢察署檢察官起訴書
                                    111年度偵字第11346號
　　被　　　告　彭光燦　男　57歲（民國00年0月0日生）
　　　　　　　　　　　　住○○市○區○○路0段000號7樓之2
　　　　　　　　　　　　國民身分證統一編號：Z000000000號
上列被告因公共危險案件，業經偵查終結，認應提起公訴，茲將
犯罪事實及證據並所犯法條分敘如下：
        犯罪事實
一、彭光燦前因公共危險案件，經臺灣新竹地方法院以109年度
    交易字第448號判決判處有期徒刑7月確定，於民國110年8月
    4日執行完畢。詎仍不知悔改，於111年8月2日晚間7時許，
    在新竹市○區○○路0段000號7樓之2住處飲用酒類後，仍處於
    不能安全駕駛動力交通工具之狀態，猶駕駛車牌號碼000-00
    0號普通重型機車行駛於道路。嗣於同日晚間10時40分許，
    行經新竹市○區○○路0段000號前，因行車不穩而為警攔查，
    發現其身上有濃厚酒味，遂於同日晚間10時51分許對其施以
    吐氣所含酒精濃度測試，其測定值達每公升0.87毫克而查獲
    。
二、案經新竹市警察局第一分局報告偵辦。
        證據並所犯法條
一、上揭犯罪事實，業據被告彭光燦於警詢時及偵查中坦承不諱
    ，復有員警偵查報告、舉發違反道路交通管理事件通知單、
    當事人酒精測定紀錄表各1份附卷可稽，足認被告之自白與
    事實相符，被告犯嫌堪以認定。
二、核被告所為，係犯刑法第185條之3第1項第1款之公共危險罪
    嫌。被告前有如犯罪事實欄所載之論罪科刑及執行情形，有
    本署刑案資料查註紀錄表在卷供憑，其於有期徒刑執行完畢
    5年內，故意再犯本件有期徒刑以上之罪，為累犯，請參照
    司法院大法官會議釋字第775號解釋意旨，審酌是否依刑法
    第47條第1項規定加重其刑。
三、依刑事訴訟法第251條第1項提起公訴。
    此  致
臺灣新竹地方法院
中    華    民    國   111    年    8     月    25    日

                              檢  察  官  洪期榮
本件正本證明與原本無異    
中　　華　　民　　國　 111　　年　　8 　　月　　30　　日

                              書  記  官  
附錄本案所犯法條
中華民國刑法第185條之3
駕駛動力交通工具而有下列情形之一者，處 3 年以下有期徒刑
，得併科 30 萬元以下罰金：
一、吐氣所含酒精濃度達每公升零點二五毫克或血液中酒精濃度
    達百分之零點零五以上。
二、有前款以外之其他情事足認服用酒類或其他相類之物，致不
    能安全駕駛。
三、服用毒品、麻醉藥品或其他相類之物，致不能安全駕駛。
因而致人於死者，處 3 年以上 10 年以下有期徒刑，得併科 2
百萬元以下罰金；致重傷者，處 1 年以上 7 年以下有期徒刑，
得併科 1 百萬元以下罰金。
曾犯本條或陸海空軍刑法第 54 條之罪，經有罪判決確定或經緩
起訴處分確定，於十年內再犯第 1 項之罪因而致人於死者，處
無期徒刑或 5 年以上有期徒刑，得併科 3 百萬元以下罰金；致
重傷者，處 3 年以上 10 年以下有期徒刑，得併科 2 百萬元以
下罰金。